【裁判字號】    99,訴,1598
【裁判日期】    991229
【裁判案由】    妨害風化
【裁判全文】
臺灣高雄地方法院刑事判決              99年度訴字第1598號
公  訴  人  臺灣高雄地方法院檢察署檢察官
被      告  林燕琴
上列被告因妨害風化案件，經檢察官提起公訴（99年度偵字第
25204 號），本院判決如下：
    主  文
林燕琴犯圖利容留性交罪，處有期徒刑肆月，如易科罰金，以新
臺幣壹仟元折算壹日，扣案之保險套貳個沒收。
    事  實
一、林燕琴係址設高雄市○○區○○路356 號家庭理髮（下稱系
    爭理髮店）之負責人，竟基於意圖使女子與他人為猥褻及性
    交行為而容留以營利之犯意，容留其所僱用之員工王春佩與
    不特定男客為性交易之行為，性交易分為全套（即性交至男
    客射精為止）新臺幣（下同）1,500 元，半套（即以手撫摸
    男性性器官至射精，俗稱打手槍) 則為1,000 元，由林燕琴
    於交易完畢後，抽取5 成營利。適於99年7 月30日18時20許
    ，有男客陳六喜前往上址消費，與王春佩至系爭理髮店2樓
    房間內相互撫摸下體為猥褻行為，然尚未決定為全套或半套
    性交易及給付價金時，經警於同日18時45分前往臨檢當場查
    獲，並扣得尚未使用之保險套2 個，始悉上情。
二、案經高雄市政府警察局三民第二分局移請臺灣高雄地方法院
    檢察署檢察官偵查起訴。
    理  由
壹、程序事項
一、按被告之自白，非出於強暴、脅迫、利誘、詐欺、疲勞訊問
    、違法羈押或其他不正之方法，且與事實相符者，得為證據
    ，刑事訴訟法第156 條第1 項規定甚明。本件被告辯稱其於
    警詢中坦承其於99年7 月19日或20日20時許，曾與證人陳六
    喜以新臺幣1300元代價為性交易，是因為遭警方恐嚇如果不
    承認，就要斷水斷電云云。然查，被告於偵查及本院審理中
    先供陳：警詢時供陳與陳六喜上開時間曾為性交易，是因為
    一名自稱三民二分局鼎金派出所所長之警察說若不承認就要
    斷水斷電，製作筆錄之員警應有聽到云云( 見偵卷第69頁、
    本院卷第14頁），惟經證人即製作筆錄之員警鍾偉俊到庭證
    稱：從未對被告表示，也未聽過不承認就要進行斷水斷電，
    且當初派出所所長於製作筆錄時亦不在所內等語（本院卷第
    24頁）後，被告旋改稱：當初搜索時，他們一共6 個警察，
    說我不承認就要斷水斷電，是剛剛證人鍾偉俊一直用會斷水
    斷電恐嚇我，讓我不承認也不行云云（本院卷第25、27頁）
    ，則被告就員警恐嚇情節，供述前後不一，且其供稱乃隨證
    人之證詞而改變，則被告辯稱其遭警方恐嚇之情，尚非無疑
    。且證人鍾偉俊證稱：當時因陳六喜指稱曾經前往系爭理髮
    店與被告完成性交易，故就此事詢問被告是否曾與陳六喜於
    斯時進行性交易，又因本件於系爭理髮廳內查獲2 個保險套
    ，有詢問過王春佩，王春佩表示該保險套非其所有，故詢問
    被告後，被告坦承保險套為公司所有等語（本院卷第24 頁
    ），與證人陳六喜係於99年7 月30日20時10分警詢時證稱曾
    於上揭時、地與被告為性交易等語、王春佩於99年7 月30日
    21時44分製作筆錄否認保險套為其所有、被告於同日22時50
    分接受警方詢問，製作上開筆錄之時間、順序、過程均相符
    ，有警詢筆錄在卷可佐（見偵卷第1 至9 頁），故可知警方
    詢問被告是否曾與陳六喜性交易，係經陳六喜證述後，方詢
    問被告，顯非預先擬定而強迫被告承認；又依本件警方所偵
    辦乃被告所涉及容留王春佩與男客為性交及猥褻行為，並非
    針對被告本身與他人從事性交易行為，若警詢時以係以不正
    方法欲使被告坦認犯行，被告自由意志已受影響下，應就警
    方詢問是否授意王春佩與陳六喜從事性交易乙事併予坦承，
    然被告仍就陳六喜與王春佩性交易之情加以否認，僅對警方
    依陳六喜之證詞，詢問被告與陳六喜性交易部分加以坦承，
    顯見被告係因陳六喜指證曾與被告為性交易，被告見此情已
    為警方所知悉，方經自已思考而坦認上開事實，該自白應具
    有任意性，故被告辯稱其於警詢時坦承與陳六喜性交易部分
    遭警恐嚇，非出於自由意志，難以採信。被告雖主張王春佩
    於警方於店臨檢時，有聽到員警要脅要斷水斷電，請求傳訊
    王春佩到庭作證云云，惟被告於本院準備期日、審判期日時
    ，均未提出傳訊王春佩之請求，並供陳乃於製作筆錄時遭員
    警恐嚇，如前所述，於言詞辯論終結之審判期日，聽聞證人
    鍾偉俊前開不利於己之証述後，改稱臨檢當時王春佩有聽到
    云云，則王春佩是否確實聽聞，已非無疑，復參以王春佩於
    警詢、偵查中均未提即員警不正方法恐嚇之情形，且承前所
    述，本件乃陳六喜至警局製作筆錄後，供出曾與被告為性交
    易之行為，警方因而得知後詢問被告，被告方坦認確有此事
    ，警方並無於前階段臨檢時恐嚇被告坦承之可能。員警既無
    恐嚇被告為不利於己之陳述，被告之自白乃出於自由意志，
    故被告請求另行傳訊王春佩為證，本院認無調查之必要，應
    予敘明。
二、次按被告以外之人於偵查中向檢察官所為之陳述，除顯有不
    可信之情況者外，得為證據，刑事訴訟法第159 條之1 第2
    項定有明文。因此，證人陳六喜於偵查中向檢察官所為之證
    述，均於證前具結，且被告未表示上揭證人偵查中之證述，
    有何顯有不可信之情況，亦無證據顯示檢察官在偵查時有不
    法取供之情形，且據上開證人做成證據之外部情狀，亦無證
    據顯示上開證述有顯不可信之情況，揆諸上揭法條之規定，
    證人陳六喜於偵查中之證述，應具有證據能力。
三、又按被告以外之人因所在不明而無法傳喚，其於檢察事務官
    、司法警察官或司法警察調查中所為之陳述，經證明具有可
    信之特別情況，且為證明犯罪事實存否所必要者，得為證據
    ，刑事訴訟法第159 條之2 定有明文。是依本條規定，被告
    以外之人於檢察事務官、司法警察（官）調查時所為之陳述
    ，屬傳聞證據，依同法第159 條規定，本無證據能力，必具
    備可信性及必要性，始例外得適用上開第159 條之2 規定，
    認有證據能力，採為證據。此所謂必要性要件，必須除該審
    判外之陳述外，以無從再就同一供述者，取得與其上開審判
    外陳述相同之供述內容，倘以其他證據代替，亦無從達到同
    一目的之情形而言（最高法院97年度台上字第1462號判決可
    資參照) ，經查，證人陳六喜之戶籍設於苓雅區戶政事務所
    ，又經本院依其於警、偵訊中所留存之居所地高雄市苓雅區
    ○○○路198 號，分別傳訊於99年11月24日、99年12月15日
    到庭作證，並分別於99年11月12日、99年11月30日寄存送達
    於成功路派出所，有送達證書2 張、個人基本資料查詢結果
    在卷可憑，然陳六喜並未依期到庭，則於上開居所地為寄存
    送達，而無法得知陳六喜是否仍居住於該處、戶籍地復為戶
    政事務所之情況下，因陳六喜所在不明而致本院無法傳喚。
    然陳六喜於偵查中已具結作證，且其證述之重要待證事實部
    分與其在警詢時之證述內容相符，則其警詢之證述既有偵查
    中之陳述可以代替，自非屬為證明犯罪事實存否所必要者，
    則其警詢證述，非為證明犯罪之待證事實存在或不存在所不
    可或缺，從而該證人警詢之證述自非屬上開傳聞例外規定之
    情形，並無證據能力。
四、末按被告以外之人於審判外之陳述，雖不符刑事訴訟法第
    159 條之1 至第159 條之4 之規定，而經當事人於審判程序
    同意作為證據，法院審酌該言詞陳述或書面陳述作成時之情
    況，認為適當者，亦得為證據。當事人、代理人或辯護人於
    法院調查證據時，知有第159 條第1 項不得為證據之情形，
    而未於言詞辯論終結前聲明異議者，視為有前項之同意，同
    法第159 條之5 第1 、2 項分別定有明文。除上開證據外，
    本判決所引用之其他傳聞證據，當事人迄未於本案言詞辯論
    終結前聲明異議，依前開法條之規定，視為當事人已同意援
    引作為證據，且經本院審酌該等言詞及書面陳述作成時之情
    況及證據取得過程等節，認為適當，可以作為認定事實之依
    據。
貳、實體事項      
一、訊據被告固坦承為系爭理髮店負責人，並僱用王春佩擔任女
    服務生等事實，惟矢口否認有何圖利容留性交之犯行，辯稱
    ：伊僱用王春佩係作按摩及刮痧，並未提供性交易，伊不知
    道王春佩在該房間內與男客為撫摸性器官之行為云云，然查
    ：
  (一)被告係址設高雄市○○區○○路356 號家庭理髮店負責人，
    並僱用王春佩擔任服務生，而王春佩為客人服務收取之對價
    ，由被告與王春佩各分得五成等情，業據被告供述在卷（見
    偵卷第3 頁背面），核與證人王春佩於偵查中所證相符（見
    偵卷第56頁），應堪認定。
  (二)證人陳六喜於偵查中證述：於99年7 月30日18時22分左右，
    我進入系爭理髮店從事色情按摩，全套1,500 元、半套1,
    000 元，女服務生王春佩就帶我進入二樓就直接進入房間，
    當時我全身已脫光只穿內褲，當時王春佩就有按摩我生殖器
    ，我有用手撫摸王春佩之下體時，還未決定全套或半套性交
    易時就被警方臨檢，還沒有付錢等語綦詳（見偵卷第55、56
    頁）。參之證人陳六喜與被告並無糾紛仇怨，業經被告與證
    人陳六喜陳述在卷（見本院卷第31頁），衡情應無設詞誣陷
    之動機；且涉足風化場所從事性交行為非屬榮譽之事，苟證
    人陳六喜確無上開性交行為之情事，自無須為如上令己難堪
    之證述；復觀之如現場照片、扣押清單（見偵卷30、32頁）
    所示，於查獲陳六喜與王春佩之2 樓房間內，另查扣保險套
    2 個，而保險套之功能乃供性交所使用，故於房間內備有保
    險套，顯與經營單純按摩有異，核與證人陳六喜前開所證稱
    該店有從事性交易之證述相符，足認證人陳六喜所證堪以採
    信。是證人陳六喜與王春佩確有於林燕琴所經營之系爭理髮
    店為互相撫摸生殖器之行為，並欲進一步從事全套或半套之
    性交易事實，堪予認定。
  (三)證人即與陳六喜從事性交易之女子王春佩於警詢、偵查中雖
    證稱：是幫陳六喜作背部按摩，沒有跟陳六喜從事性交易，
    也沒有互相撫摸生殖器，警方到場時伊服裝整齊云云（見偵
    卷第9 、56頁），然證人陳六喜於偵查中證稱：查獲當時王
    春佩尚未脫衣，伊是隔著衣服撫摸王春佩下體等語（見偵卷
    第55頁），故難以王春佩衣著尚屬完整，即得據以認定王春
    佩並無與陳六喜從事性交易之情。參諸現行刑法固不處罰從
    事性服務之小姐，但意圖得利與人姦、宿仍屬現行社會秩序
    維護法第80條第1 項第1 款所列之妨害善良風俗之行為，且
    依目前社會通常之觀感與評價，多仍認從事性服務乃不名譽
    之事，王春佩既為提供性服務之人，難免有卸責、迴避之心
    態存在。況證人王春佩係受僱於被告，為免得罪被告而失去
    工作，其證述難免避重就輕而為有利於被告之證述，實難期
    待其得本於中立之立場陳述客觀發生之事實；反觀陳六喜僅
    為前往該店消費之顧客，與本件並無實質利害關係，其證詞
    較為客觀，兩相比較下，應認陳六喜前開證述較為可採。是
    證人王春佩於警詢及偵查中證稱沒有從事性交易，只是單純
    按摩云云，顯屬迴護被告之詞，要難採信。
  (四)被告固辯稱：伊僱佣王春佩是在店裡為男客從事按摩及刮痧
    ，沒有提供性交易，伊有和王春佩說不可以和客人從事性交
    易云云，雖與證人王春佩於警詢時證述一致，然查：
    1.系爭理髮店門口僅掛有「理髮」招牌，於店口玻璃門上亦
      僅印有理髮2 字，並沒有掛「推拿」、「刮痧」的招牌，
      有查獲之現場照片在卷可稽（見偵卷第26頁），是被告辯
      稱與證人王春佩證述，王春佩係被告僱用從事推拿或刮痧
      云云，是否屬實，已非無疑。
    2.又查，證人陳六喜於偵查中證稱：是在金獅湖下棋時，聽
      說系爭理髮店有從事性交易，故於99年7 月19日或是20
      日晚上8 點左右，曾經來系爭理髮店消費，經被告告知全
      套1500元、半套1000元，當時是被告與我作全套性交易服
      務，性交易有戴保險套，保險套是店內所提供，由被告幫
      我戴等語，核與被告於警詢中肯認屬實，並坦承上開所於
      陳六喜及王春佩性交易房間內所查扣之保險套2 枚為公司
      所有等詞（見偵卷第4 頁）相符，則被告與陳六喜曾於本
      案發生前在系爭理髮店曾從事性交易，堪予認定。被告自
      身既曾於系爭理髮店內從事性交易，並於房間內備有保險
      套，可認被告所經營之系爭理髮店，確有提供全套及半套
      性交易之服務，則王春佩受僱於被告，並因此提供證人陳
      六喜全套及半套性交易之服務，應為被告所許可且同意甚
      明。
    3.且觀之系爭理髮店1 樓到2 樓間有一門鎖，須以鑰匙方得
      開啟，有現場照片在卷可稽（見偵卷第27頁），且證人鍾
      偉俊於本院審理時證稱：櫃檯通往2 樓的門是被告打開讓
      我們上去的等語（本院卷第26頁），亦為被告不否認，若
      被告不知王春佩與陳六喜於2 樓房間內從事性交易，何須
      將1 、2 樓間設置之房門關閉，將1 、2 樓隔離？又女服
      務生王春佩係受僱之服務生，衡諸常情，若非經被告林燕
      琴許可或默許，豈有可能甘冒遭被告林燕琴解職及追討損
      失風險，而擅自在店內為客人從事性交易？且承上所述於
      2 樓陳六喜與王春佩為性交易房間內所查扣之保險套2 枚
      為被告所備，被告刻意於為男客按摩之房間內，備有保險
      套，顯係供作與男客為性交易所使用。故由上種種情節觀
      之，益見系爭理髮店2 樓房間乃被告提供予王春佩與陳六
      喜為性交易所使用，至為顯然。
    4.被告雖另辯稱並未於上開時、地與陳六喜為性交易，係因
      為遭受員警以斷水斷電之恐嚇才坦承云云。惟查被告於警
      詢中之自白係出於任意性，已如前述，且於警方查緝當時
      已年滿43歲，精神狀況正常，應屬具有相當社會經驗之成
      年人，其供陳曾與他人在系爭理髮店為性交易，於社會評
      價上仍屬不名譽之事，倘被告確遭陳六喜誣指，自應於警
      詢時加以否認，然被告竟未否認並加以坦承附和，顯見被
      告於上開時、地曾與陳六喜為性交易應屬真實，其事後所
      辯，乃卸責之詞，不足採信。
    5.末查，證人王春佩與被告約定每位客人之消費，被告與王
      春佩各分五成之事實，業已認定如上（見本判決貳一(一)部
      分），是以被告與王春佩均因從事性交易而互蒙其利，而
      達牟利之目的，足認被告確有容留成年女子與他人從事性
      交易藉以營利之事實。
  (五)縱上所述，本件事證明確，被告犯行堪以認定，自應依法論
    科。
二、論罪科刑
  (一)按刑法第231 條第1 項之圖利使人為性交或猥褻罪，犯罪構
    成要件乃以行為人主觀上有營利及使男女與他人為性交或猥
    褻行為之犯意，客觀上有引誘、容留或媒介之行為已足，屬
    於形式犯。故行為人只要以營利為目的，有使男女與他人為
    性交或猥褻行為之意圖，而著手引誘、容留或媒介行為，即
    構成犯罪，至於該男女與他人是否果有為性交或猥褻之行為
    ，則非所問。又因其犯罪為即時完成，無待任何具體有形之
    結果發生，性質上與未遂犯並不相容，應無未遂犯之可言（
    最高法院95年度台上字第5439號判決、98年度台上字第862
    號意旨參照）。本件被告以營利為目的，而出於使王春佩與
    男客陳六喜為半套或全套性交易之意圖，提供其所經營之系
    爭理髮店2 樓房間作為渠2 人性交易之場所，容留渠2 人為
    猥褻行為，縱男客陳六喜與女服務生王春佩尚未實際約定半
    套或全套之性交易，並收取該次費用，揆諸前開說明，仍應
    以該罪相繩。
  (二)又按刑法第231條第1項所謂容留，係指供給姦淫者之場所而
    言；至於媒介，係指在兩方間介紹為性交或猥褻之行為而言
    （最高法院29年上字第3853號判例、96年度台上第707號判決
    意旨參照）。而本案被告為系爭理髮店之負責人，陳六喜進
    入系爭理髮店後，即與王春佩上樓，並無與任何人接洽乙節
    ，業據證人陳六喜於偵查中證述在卷（見偵卷第56頁），足
    認被告僅有提供王春佩與陳六喜為性交易之場所，並未在王
    春佩與陳六喜間居間介紹，依上開說明，被告所為要難合於
    媒介之要件。故核被告所為，係犯刑法第231 條第1 項之圖
    利容留性交罪。被告雖同時基於容留猥褻及性交之意圖而容
    留王春佩與陳六喜為性交易，然被告圖利容留為猥褻行為之
    低度行為，應為圖利容留性交行為之高度行為所吸收，不另
    論罪。另檢察官起訴主張被告上開行為係犯第231 條第1項
    圖利容留、媒介為猥褻或性交罪嫌，然經檢察官當庭確認起
    訴事實為該條項「容留」之要件，故本院依此特定之起訴事
    實，予以審理，併此敘明。
  (三)爰審酌被告為系爭理髮店之負責人，為貪圖不法利益，竟不
    思以正途謀生，反僱用女服務生王春佩與男客陳六喜為性交
    行為，助長社會不良風氣、敗壞善良風俗，犯後猶卸責飾詞
    ，甚至空言質以遭警威脅恐嚇，態度欠佳；惟念容留性交易
    之女服務生僅1 人，次數亦僅有1 次，且尚未抽取性交易費
    用即為警查獲，犯罪情節尚非重大，暨斟酌被告犯罪之目的
    、手段等一切情狀，量處如主文所示之刑，並諭知易科罰金
    之折算標準，以資懲儆。
  (四)另扣案之保險套2 個，係為被告所有，且為供從事性交易所
    使用，業如前述（見前貳一(四)3.所述），應依刑法第38條第
    1 項第2 款宣告沒收。
據上論斷，應依刑事訴訟法第299 條第1 項前段，刑法第231 條
第1 項前段、第41條第1 項前段、第38條第1 項第2 款，刑法施
行法第1 條之1 ，判決如主文。
本案經檢察官鄭靜筠到庭執行職務。
中    華    民    國    99    年    12    月    29    日
                  刑事第十一庭  審判長 法  官  李代昌
                                       法  官  林韋岑
                                       法  官  鄭  瑋
以上正本證明與原本無異。
如不服本判決，應於判決送達後10日內，向本院提出上訴狀。
                                書記官  蔡佩珊
中    華    民    國    99    年    12    月    30    日

附錄論罪科刑法條：
中華民國刑法第231條第1項
意圖使男女與他人為性交或猥褻之行為，而引誘、容留或媒介以
營利者，處 5 年以下有期徒刑，得併科 10 萬元以下罰金。以
詐術犯之者，亦同。

司法院資訊處製作；財團法人民間司法改革基金會備份。
